28/03/2022 12:43 Currículo Lattes





#### Urânia Souza de Jesus

Endereço para acessar este CV: http://lattes.cnpq.br/6054817379431679

# Resumo informado pelo autor

Titulações e graduação: Graduada em Enfermagem pelo Centro Educacional do Sul da Bahia (2012). Mestrado em Ciências e Tecnologias Ambientais – UFSB. Especialista em Mediação de Processos Educacionais na Modalidade Digital - Faculdade São Leopoldo Mandic. Especialista em Gestão em Saúde - FIOCRUZ. Especialista em Vigilância em Saúde Ambiental- UFRJ. Experiência na enfermagem e na gestão pública: Enfermeira da CME do Hospital de Referência Covid 19 de Arraial D'ajuda (atual); Atuação na assistência de enfermagem na UPA Arraial D'ajuda 24h (atual); 2017 / 2018 - Superintendente de Vigilância em Saúde do município de Santa Cruz Cabrália (Atuação: Vigilância Sanitária, Vigilância em Saúde Ambiental, Vigilância em Saúde do Trabalhador e Vigilância Epidemiológica); 2013 a 2016 - Coordenadora Municipal do Programa de Imunização do município de Porto Seguro / BA; 2013 a 2014 - Gerente do programa de Doenças e Agravos Não Transmissíveis; Técnica da Vigilância do Óbito do município de Porto Seguro / BA; 2007 a maio de 2013 - Atuação na Vigilância epidemiológica de Porto Seguro / BA (Técnica do Sistema de Informação de Mortalidade, Sistema de Informação de Nascidos Vivos, codificadora de causas de morte). Atuação na Educação a Distância e docente pedagógica presencial: Tutora EAD de projetos do CONASEMS e FIOCRUZ; 2014 a 2019 - Docente da graduação de enfermagem da Faculdade de Ciências Médicas da Bahia (FCMBA). Disciplinas lecionadas: Vigilância Sanitária (CH 80h) / Epidemiologia (CH 80h) / Saúde do trabalhador (CH 40h) / Ações educativas no exercício da enfermagem (CH 80h) / Saúde da Criança e do adolescente (CH 240h) / História da Enfermagem (CH 80h) / Doenças Imunopreveniveis (CH 160h) / Humanização da atenção básica no SUS e ação de enfermagem (CH 120h) / Bioética e ética profissional (CH 40h) / Saúde Ambiental (CH 40h); Atuação em bancas de TCC e em orientação de TCC; Artigos publicados em revistas científicas, anais de eventos e capítulo de livro.

(Texto informado pelo autor)

### Nome civil

Nome Urânia Souza de Jesus

# Dados pessoais

Filiação João Andrade de Jesus e Maria Souza Lopes Andrade

Nascimento 13/07/1982 - Itabuna/BA - Brasil

Carteira de 1120952085 SSP - BA - 08/05/2020

Identidade

CPF 010.996.245-17

# Formação acadêmica/titulação

2017 - 2020 Mestrado em Ciências e Tecnologias Ambientais.
Universidade Federal do Sul da Bahia, UFSB, Itabuna, Brasil
Título: Gestão de resíduos sólidos e enfrentamento das arboviroses em Porto Seguro - BA: elementos

para uma formação em educação ambiental de agentes de saúde. Ano de obtenção: 2020

Orientador: Roberto Muhajir Rahnemay Rabbani

Co-orientador: Lina Faria

Especialização em Especialização em Processos Educacionais na Modalidade Digital Faculdade São Leopoldo Mandic, FSLM, Brasil 2021 - 2022

Título: Não exigido

Bolsista do(a): Ministério da Saúde

Especialização em Vigilância em Saúde Ambiental. Universidade Federal do Rio de Janeiro, UFRJ, Rio De Janeiro, Brasil Título: A disposição inadequada de resíduos sólidos em Porto Seguro - BA

Orientador: Jackeline Leite Pereira Pavin

2012 - 2014

Especialização em Gestão em Saúde. Fundação Oswaldo Cruz, FIOCRUZ, Brasil Título: Mortalidade Materna: uma proposta de intervenção para a redução da mortalidade no município de

Porto Seguro - Ba

Orientador: Angela Oliveira Casanova

2008 - 2012 Graduação em Bacharel em Enfermagem.
Centro Educacional do Sul da Bahia, CESB, Brasil
Título: Perfil Epidemiológico da Mortalidade Materna do município de Porto Seguro-BA no período de
2009 a 2010, Ano de obtenção: 2012

Orientador: Márcia Alves Quaresma

Aperfeiçoamento em Vigilância do Óbito Materno, Infantil e Fetal, com ênfase em Comitês de Mor. Fundação Oswaldo Cruz, FIOCRUZ, Rio De Janeiro, Brasil 2013 - 2014

Título: Não houve monografia

# Formação complementar

Formação em Vigilância do Óbito Materno Infantil e Fertal, e de atuação em. . (Carga horária: 180h). Fundação Oswaldo Cruz, FIOCRUZ, Rio De Janeiro, Brasil

2014 - 2014 Curso de curta duração em Formação pedagógica em EAD. (Carga horária: 40h). Fundação Oswaldo Cruz, FIOCRUZ, Rio De Janeiro, Brasil

2012 - 2013 Agravos relacionados ao trabalho (EAD). . (Carga horária: 120h). Escola Estadual de Saúde Pública, EESP, Brasil

2013 - 2013 Vigilância em Saúde com ênfase em VIEP. . (Carga horária: 40h) DIVEP - SUVISA, DIVEP - SUVISA, Brasil

28/03/2022 12:43 Currículo Lattes

> Curso de curta duração em Acesso a base dados e de alguns sistemas. (Carga horária: 40h). DIVEP - SUVISA, DIVEP - SUVISA, Brasil 2010 - 2010

# Atuação profissional

1. Faculdade Ciências Médicas da Bahia - FCMBA

# Vínculo

# institucional

Vínculo: Prestador de serviço , Enquadramento funcional: Docente, Regime: Parcial 2014 - 2019

Vinduio, Prestator de Serviço , Enquadamente de Serviço , Contras informações:
Disciplinas Lecionadas: Saúde da Criança e do adolescente, Historia da Enfermagem, Doenças Imunopreveniveis, Humanização da assistência de enfermagem, Ética e bioética profissional, Vigilância Sanitária, Epidemiologia, Vigilância em Saúde ambiental.

2013 - 2013 Vínculo: Prestador de serviços, Enquadramento funcional: Supervisora de estágio, Regime: Parcial

2. Fundação Oswaldo Cruz - FIOCRUZ

### Vinculo institucional

Vínculo: Bolsista, Enquadramento funcional: Tutora EAD, Carga horária: 120, Regime: Integral 2014 - 2015

Outras informações: Tutora EAD do curso de Atualização em Vigilância do Óbito Materno, Infantil e Fetal e Atuação em Comitês de Mortalidade. A Carga horária mencionada refere-se ao período de atuação total do curso.

3. Ministério da Saúde - MS

#### Vínculo institucional

# 2016 - 2017

Vínculo: Bolsista , Enquadramento funcional: Preceptora, Regime: Parcial Outras informações: Preceptora do Programa de atuação pelo trabalho para saúde - Pet-saúde/graduaSUS, com atuação nas UBS de Porto Seguro.

4. Gran Prime Desenvolvimento e Educação LTDA - PRIMEEDUC

# Vínculo

# institucional

Vinculo: Contrato , Enquadramento funcional: Tutora EAD do projeto Aedes na mira , Carga horária: 20, Regime: Parcial 2018 - 2019

Outras informações Tutora FAD

5. Faculdade São Leopoldo Mandic - FSLM

# Vínculo

## institucional

2021 - 2022 Vínculo: Bolsista, Enquadramento funcional: Tutora EAD, Carga horária: 10, Regime: Parcial

6. Secretaria de Saúde de Santa Cruz Cabrália - SMSSCC

# Vínculo

## institucional

Vínculo: Servidor público , Enquadramento funcional: Nomeado , Carga horária: 40, Regime: Integral Outras informações: Superintendente de Vigilância em Saúde 2017 - 2018

7. Secretaria Municipal de Saúde de Porto Seguro - SMS

#### Vínculo institucional

Vínculo: Servidor público , Enquadramento funcional: efetivo , Carga horária: 40, Regime: Integral Outras informações: 2003 a 2006 - Estratégia de Saúde da Família / UBS. 2007 a maio de 2013 Atuação na Vigilância 2003 - 2016

2004 a l'ante de 2015 Augusta la Vigilantica de pidemiológica (Técnica do Sistema de Informação de Mortalidade, Sistema de Informação de Nascidos Vivos, codificadora de causas de morte, e atuação na vigilância do óbito), 2013 a 2014 (Gerente do Programa de Doenças e Agravos Não Transmissíveis), 2014 a 2016 (Coordenadora de Imunização).

8. Unidade de Pronto Atendimento 24 horas Arraial Dajuda - UPA

# Vinculo

# institucional

2018 - Atual Vínculo: Servidor público. Enquadramento funcional: Efetivo. Carga horária: 40. Regime: Integral

9. Hospital de Referência Covid 19 Arraial Dajuda - HRC

#### Vinculo institucional

2021 - Atual Vínculo: Contrato , Enquadramento funcional: Enfermeiro CME , Carga horária: 40, Regime: Integral

28/03/2022 12:43 Currículo Lattes

# Áreas de atuação

1. Enfermagem em Saúde Coletiva

# Prêmios e títulos

2017 Prêmio Inova SUS 2015, Ministério da Saúde

Mostra de experiências exitosas em saúde - no tabuleiro da Bahia tem SUS -1º lugar com o título: Perfil Epidemiológico da Mortalidade Materna do município de Porto Seguro-BA no período de 2009 a 2010., COSEMS BA

# Produção

Produção bibliográfica

# Artigos completos publicados em periódicos

- <u>doi></u> JESUS, URANIA; RABBANI, ROBERTO MUHÁJIR RAHNEMAY; FARIA, LINA
   A Educação Ambiental como instrumento na formação de agentes comunitários de saúde e de en
   no combate às arboviroses causadas pelos resíduos sólidos urbanos. REVISTA BRASILEIRA DE
   EDUCAÇÃO AMBIENTAL (IMPRESSO). , v.15, p.206 223, 2020.

### Capítulos de livros publicados

QUARESMA, M. A.; SANTOS, E. S. A.; BADARO, M. C. J.; **OLIVEIRA, U. S. J.** Educação Permanente em Saúde: estratégia de valorização dos agentes de saúde e de endemias In: Prêmio Inova SUS 2015 Valorização de Boas Práticas e Inovação na Gestão do Trabalho na Saúde.1 ed.Brasília: MS, 2017, v.1, p. 251-257.

#### Trabalhos publicados em anais de eventos (resumo)

- 1. SANTOS, M. M.; QUARESMA, M. A.; OLIVEIRA, U. S. J. SANTUS, M. M.; QUARESMA, M. A.; ULIVEIRA, U. S. J.
  Construção e utilização de uma classificação de risco gestacional baseada no perfil de mortalidade
  materna do município de Porto Seguro In: 14º Expoepi : Mostra Nacional de Experiências Bem-Sucedidas
  em Epidemiologia, Prevenção e Controle de Doenças, 2014, Brasília.
  14º Expoepi : Mostra Nacional de Experiências Bem-Sucedidas em Epidemiologia, Prevenção e
  Controle de Doenças. Brsília: Ministério da Saúde, 2014. p.35 - 35
- SANTOS, M. M.; OLIVEIRA, U. S. J.; QUARESMA, M. A SANTOS, M. M.; OLIVEIRA, U. S. J.; QUARESMA, M. A. Integração da vigilância epidemiológica do óbito com a atenção básica por meio da capacitação dos agentes comunitários de saúde em Porto Seguro - BA In: 13ª Mostra Nacional de Experiências Bemsucedidas em Epidemiologia, Prevenção e Controle de Doenças, 2013, Brasília. 13ª Mostra Nacional de Experiências Bem-sucedidas em Epidemiologia, Prevenção e Controle de Doenças. Brasília: Ministério da Saúde, 2013. p.33 - 33
- SANTOS, M. M.; OLIVEIRA, U. S. J.; QUARESMA, M. A.
  Mortalidade Infantil e fetal por sifilis congênita no município de Porto Seguro Bahia: diagnóstico tardio In:
  13º Mostra Nacional de Experiências Bem-sucedidas em Epidemiologia, Prevenção e Controle de
  Doenças, 2013, Brasilia.

13ª Mostra Nacional de Experiências Bem-sucedidas em Epidemiologia, Prevenção e Controle de Doenças. Brasilia: Ministério da Saúde, 2013, p.63 - 63

# Apresentação de trabalho e palestra

- 1. OLIVEIRA, U. S. J. Atualização em Sala de VAcina, 2017. (Conferência ou palestra, Apresentação de Trabalho)
- OLIVEIRA, U. S. J. Atualização em Sala de Vacina, 2017. (Conferência ou palestra, Apresentação de Trabalho)
- OLIVEIRA, U. S. J.; QUARESMA, M. A. Perfil Epidemiológico da Mortalidade Materna do município de Porto Seguro no período de 2009 a 2010, 2013. (Congresso,Apresentação de Trabalho)

Produção técnica

## Demais produções técnicas

- JESUS, Urania Souza POP-010-1000 Higienização das mãos e uso de equipamento de proteção individual – EPI., 2021. (Outra produção técnica)
- JESUS, Urania Souza POP-002-000 Fluxo geral de entrega e recebimento de artigos críticos, semicríticos e não críticos., 2021. (Outra produção técnica)
- JESUS, Urania Souza POP-003-000 Processamento e controle de troca de escovas e esponjas., 2021. (Outra produção
- JESUS, Urania Souza
  POP-004-000 Processamento manual dos artigos não críticos., 2021. (Outra produção técnica)
- JESUS, Urania Souza POP-005-000 Limpeza da autoclave., 2021. (Outra produção técnica) 5.
- JESUS, Urania Souza POP-006-000 Monitorização e validação da solução de ácido peracético., 2021. (Outra produção técnica)
- JESUS, Urania Souza POP-007-000 Desinfecção de superfícies e bancadas., 2021. (Outra produção técnica)
- OLIVEIRA, U. S. J. Curso Basico em Sala de Vacina, 2018. (Outro, Curso de curta duração ministrado)
- 9. OLIVEIRA, U. S. J.

28/03/2022 12:43 Currículo Lattes

Atualização em medicação parenteral, 2017. (Outro, Curso de curta duração ministrado)

# Orientações e Supervisões

Orientações e supervisões

# Orientações e supervisões concluídas

# Trabalhos de conclusão de curso de graduação

- Nargila Leal de Oliveira. Desafios da Implantação do Sistema de Informação do Programa Nacional de Imunização. 2016. Curso (Enfermagem) - Faculdade Ciências Médicas da Bahia
- 2. 
  \( \tilde{\text{Reiza Costa Sampaio e Maristela de Almeida Confolonieri. PERFIL EPIDEMIOLÓGICO DAS CRIANÇAS VÍTIMAS DE VIOLENCIA SEXUAL NO MUNICÍPIO DE PORTO SEGURO/BA, NO PERÍODO DE 2010 A 2014;. 2015. Curso (Bacharel em Enfermagem) Centro Educacional do Sul da Bahia

Página gerada pelo sistema Currículo Lattes em 28/03/2022 às 12:41:31.